【裁判字號】    97,抗,731
【裁判日期】    970725
【裁判案由】    定應執行刑
【裁判全文】
臺灣高等法院臺中分院刑事裁定           97年度抗字第731號
抗  告  人
即受 刑 人  甲○○
上列抗告人因聲請定應執行之刑案件，不服臺灣彰化地方法院中
華民國97年6月4日裁定（97年度聲字第956號），提起抗告，本
院裁定如下：
    主  文
抗告駁回。
    理  由
一、抗告意旨略以：抗告人即受刑人甲○○（以下簡稱為抗告人
    ）因涉犯毒品案件經臺灣彰化地方法院以96年度訴字第2533
    號、96年度訴字第2174號刑事判決確定，其中96年度訴字第
    2533號刑事判決部分已經辦理易科罰金執行完畢（97年度執
    字第001607號），請自應執行刑中剔除等語。
二、按刑法第53條規定：「數罪併罰，有二裁判以上者，依第五
    十一條之規定，定其應執行之刑。」，同法第51條第5款規
    定：「數罪併罰，分別宣告其罪之刑，依下列各款定其應執
    行者：五、宣告多數有期徒刑者，於各刑中之最長期以上，
    各刑合併之刑期以下，定其刑期。但不得逾三十年。」；再
    按刑事訴訟法第477條第1項規定：「依刑法第四十八條應更
    定其刑者，或依刑法第五十三條及第五十四條應依刑法第五
    十一條第五款至第七款之規定，定其應執行之刑者，由該案
    犯罪事實最後判決之法院之檢察官，聲請該法院裁定之。」
三、經查，本件抗告人即受刑人甲○○（以下簡稱為抗告人）因
    犯毒品危害防制條例等罪，經臺灣彰化地方法院法院先後判
    處如附表所示之刑，均經分別確定在案。茲檢察官聲請定其
    應執行之刑，原審法院審核之後，認合於數罪併罰之要件，
    檢察官之聲請為正當，應定其應執行之刑，而依刑事訴訟法
    第477條第1項，刑法第53條、第51條第5款規定，裁定定其
    應執行刑。本院審查全卷，認原審法院裁定，於法並無不合
    。至於抗告人所犯應併合處罰之數罪，經法院分別判處有期
    徒刑確定，並依檢察官之聲請，以裁定定其數罪之應執行刑
    ，該數罪是否執行完畢，係以所定之刑是否全部執行完畢為
    斷。其在未裁定前已先執行之有期徒刑之罪，因嗣後合併他
    罪定應執行刑之結果，檢察官所換發之執行指揮書，係執行
    應執行刑，其前已執行之有期徒刑部分，僅應予扣除，不能
    認為已執行完畢（最高法院94年度臺非字第249號判決意旨
    參照）。是抗告人所犯如附表編號1、2、3所示之罪，前雖
    經定其應執行刑為有期徒刑6月，如之前曾經執行易科罰金
    ，此部分亦係嗣後應就本案所定應執行刑（即有期徒刑1年2
    月）中予以扣除，並未損及抗告人之權益。原審依檢察官之
    聲請就附表所示之罪定其應執行刑，並無不利抗告人之處，
    於法亦無不合。抗告人誤解法律之規定，仍以上開情詞提起
    本件抗告，其抗告並無理由，應予駁回。
四、據上論斷，依刑事訴訟法第412條，裁定如主文。
中    華    民    國    97    年    7     月    25    日
            刑事第十一庭  審判長法  官  陳  朱  貴
                                法  官  郭  同  奇
                                法  官  胡  文  傑
上列正本證明與原本無異。
不得再抗告。
                                書記官  蔡  嘉  萍
中    華    民    國    97    年    7   月      29   日
受刑人甲○○定應執行刑案件一覽表
┌───┬─────┬─────┬─────┬─────┬─────┐
│編  號│    1     │    2     │    3     │    4     │    5     │
├───┼─────┼─────┼─────┼─────┼─────┤
│罪  名│毒品危害防│毒品危害防│毒品危害防│毒品危害防│毒品危害防│
│      │制條例    │制條例    │制條例    │制條例    │制條例    │
├───┼─────┼─────┼─────┼─────┼─────┤
│宣告刑│減為有期徒│減為有期徒│減為有期徒│有期徒刑7 │有期徒刑4 │
│      │刑2月     │刑3月15日 │刑2月     │月        │月        │
├───┼─────┼─────┼─────┼─────┼─────┤
│所  犯│毒品危害防│毒品危害防│毒品危害防│毒品危害防│毒品危害防│
│法  條│制條例第11│制條例第10│制條例第10│制條例第10│制條例第10│
│      │條第1項   │條第1項   │條第2項   │條第1項   │條第2項   │
├───┼─────┼─────┼─────┼─────┼─────┤
│犯  罪│95年12月21│96年1月27 │96年1月27 │96年10月16│96年10月15│
│日  期│日        │日        │日        │日        │日        │
├───┼─────┼─────┼─────┼─────┼─────┤
│偵查機│彰化地檢96│彰化地檢96│彰化地檢96│彰化地檢96│彰化地檢96│
│關年度│年度毒偵字│年度毒偵字│年度毒偵字│年度毒偵字│年度毒偵字│
│及案號│第5678號  │第5678號  │第5678號  │第5337號  │第5337號  │
├───┼─────┼─────┼─────┼─────┼─────┤
│最後事│彰化地院96│彰化地院96│彰化地院96│彰化地院96│彰化地院96│
│實審法│年度訴字第│年度訴字第│年度訴字第│年度訴字第│年度訴字第│
│院、案│2533號，96│2533號，96│2533號，96│2174號，97│2174號，97│
│號及判│年12月31日│年12月31日│年12月31日│年3月14日 │年3月14日 │
│決日期│          │          │          │          │          │
├───┼─────┼─────┼─────┼─────┼─────┤
│判決確│97年1月21 │97年1月21 │97年1月21 │97年4月24 │97年4月24 │
│定日期│日        │日        │日        │日        │日        │
└───┴─────┴─────┴─────┴─────┴─────┘


司法院資訊處製作；財團法人民間司法改革基金會備份。
